bg-BG: Тип проект за плетене/пълнеж: Изработване на чанти; Подвързване на книги; Украшения за дрехи; Изработване на възглавници; Занаятчийски проект „Направи си сам“; Домашна декорация; Изработване на бижута; Кожарство; Изработване на възглавници; Капитониране; Изработване на сензорни предмети; Проект за шиене; Изработване на плюшени играчки; Изработка на тапицерии; Изработване на тежко одеяло; Други
pt-BR: Tipo de projeto de costura/acolchoamento: Fabricação de sacolas; Encadernação; Enfeites para roupas; Confecção de almofadas; Projeto de artesanato faça você mesmo; Decoração de casa; Fabricação de joias; Marroquim; Confecção de travesseiros; Acolchoado; Criação de itens sensoriais; Projeto de costura; Confecção de brinquedos de pelúcia; Confecção de estofados; Confecção de cobertor ponderado; Outro
en: Knitting/Padding project type: Bag making; Bookbinding; Clothing embellishments; Cushion making; DIY craft project; Home decor; Jewelry making; Leathercraft; Pillow making; Quilting; Sensory item crafting; Sewing project; Stuffed toy making; Upholstery crafting; Weighted blanket crafting; Other
sl-SI: Vrsta projekta za pletenje/oblazinjenje: Izdelava torb; Knjigoveštvo; Okraševanje oblačil; Izdelava blazin; Ustvarjanje naredi sam; Dekoracija doma; Izdelava nakita; Usnjarstvo; Izdelava blazin; Prešivanje; Izdelava senzoričnih predmetov; Šivalni projekt; Izdelava plišastih igrač; Tapetništvo; Izdelava obtežene odeje; Drugo
ja: 編みあわせ/パディングプロジェクトタイプ: 鞄作り; 製本; 衣服の装飾; クッション作り; DIY制作; 室内装飾; ジュエリー作り; レザークラフト; 枕作り; キルティング; センサリーアイテム作り; 裁縫制作; ぬいぐるみ作り; 椅子張り生地作り; 加重ブランケット作り; その他
ru: Назначение материала для вязания или набивки: Изготовление сумок; Переплетное дело; Украшения для одежды; Изготовление подушек; Проект по рукоделию; Декор для дома; Изготовление ювелирных украшений; Кожевенное дело; Изготовление подушек; Лоскутное шитье; Изготовление сенсорных предметов; Проект по шитью; Изготовление мягких игрушек; Изготовление обивки; Изготовление утяжеленных одеял; Другое
zh-CN: 针织/填料项目类型: 制袋; 书籍装订; 服装装饰; 靠垫制作; DIY 手工艺项目; 家居装饰; 珠宝制作; 皮革工艺; 枕头制作; 绗缝; 感官体验艺术品制作; 缝纫项目; 毛绒玩具制作; 室内装潢工艺; 压力毯制作; 其他
sk-SK: Typ projektu pletenia/polstrovania: Výroba tašiek; Viazanie kníh; Ozdoby na oblečenie; Výroba vankúšov; Remeselný projekt Urob si sám; Dekorácie pre domácnosť; Výroba šperkov; Výrobky z kože; Výroba vankúšov; Prešívanie; Vytváranie senzorických predmetov; Šitie; Výroba plyšových hračiek; Výroba čalúnenia; Výroba vážených prikrývok; Iné
it: Tipo di progetto di lavoro a maglia/imbottitura: Realizzazione di borse; Rilegatura; Decorazioni per abbigliamento; Realizzazione di cuscini; Progetto artigianale fai da te; Arredo per la casa; Creazione di gioielli; Pelletteria; Realizzazione di guanciali; Impuntitura; Lavorazione di oggetti sensoriali; Progetto di cucito; Realizzazione di giocattoli di peluche; Lavorazione della tappezzeria; Lavorazione di coperte pesanti; Altro
fi: Neulonta-/pehmusteprojektin tyyppi: Laukun valmistus; Kirjansidonta; Vaatteiden koristelut; Pehmikkeen valmistus; Tee se itse -askarteluprojektit; Kodin sisustus; Korunvalmistus; Nahkatyöt; Tyynyn valmistus; Täkkien valmistus; Aistimuksellisten esineiden askartelu; Ompeluprojekti; Täytettyjen lelujen valmistus; Verhoilukäsityö; Painotetun peiton askartelu; Muu
ro-RO: Tip de proiect tricotat/căptușeală: Confecționarea genților; Legarea cărților; Ornamente vestimentare; Confecționarea de pernițe; Proiect de bricolaj; Decorațiuni interioare; Confecționarea de bijuterii; Confecționarea de articole din piele; Confecționarea de perne; Matlasare; Confecționarea de articole senzoriale; Proiect de cusut; Fabricarea de jucării de pluș; Confecționarea de tapițerie; Confecționarea de pături ponderate; Altele
lt-LT: Mezgimo / kimšimo projekto tipas: Rankinių ir krepšių gamyba; Knygų įrišimas; Drabužių papuošimai; Pagalvėlių gamyba; Rankdarbių projektas; Namų dekoracijos; Juvelyrinių dirbinių gamyba; Odos dirbimas; Pagalvių gamyba; Dygsniavimas; Sensorinių daiktų gamyba; Siuvimo projektas; Kimštų žaislų gamyba; Apmušalų gamyba; Sunkių antklodžių gamyba; Kita
pt-PT: Tipo de projeto de tricô/enchimento: Fazer malas; Encadernação; Adornos para roupa; Fabrico de almofadas; Projeto de bricolage; Decoração para casa; Fazer joalharia; Artesanato em pele; Fabrico de travesseiros; Acolchoamento; Fabrico de artigos sensoriais; Projeto de costura; Fabrico de brinquedos de peluche; Fabrico de estofos; Fabrico de cobertor pesado; Outro
nl: Type project breien/opvullen: Tassen maken; Boekbinden; Kleding versieren; Bankkussens maken; Ambachtelijk DHZ-project; Huisdecoratie; Sieraden maken; Leerbewerking; Hoofdkussens maken; Quilten; Zintuiglijke voorwerpen knutselen; Naaiproject; Knuffelspeelgoed maken; Bekleding knutselen; Verzwaringsdeken knutselen; Andere
th: ประเภทโครงการถักนิตติ้ง/ยัดเบาะ: การทำกระเป๋า; การเย็บเล่มหนังสือ; เครื่องตกแต่งเสื้อผ้า; การทำเบาะ; โครงการหัตถกรรม DIY; การตกแต่งบ้าน; การทำเครื่องเพชรพลอย; หัตถกรรมเครื่องหนัง; การทำหมอน; การควิลท์; การทำงานหัตถกรรมสิ่งของที่เกี่ยวกับประสาทสัมผัส; โครงการตัดเย็บ; การทำของเล่นยัดนุ่น; การทำงานฝีมือเครื่องเรือนเครื่องเบาะ; การทำงานหัตถกรรมผ้าห่มถ่วงน้ำหนัก; อื่นๆ
nb: Prosjekttype for strikking/polstring: Veskelaging; Bokbinding; Klesutsmykninger; Putefremstilling; Gjør-det-selv-kunstprosjekt; Hjemmedekorasjon; Smykkelaging; Lærhåndverk; Putelaging; Quilting; Fremstilling av sensoriske varer; Syprosjekt; Lage utstoppede leker; Utarbeiding av møbeltrekk; Utarbeidelse av vektdyner; Annen
da: Strikke-/polstringsprojekttype: Taskefremstilling; Bogbinding; Udsmykning af tøj; Fremstilling af puder; Håndværksprojekt; Indretning til hjemmet; Fremstilling af smykker; Læderhåndværk; Pudefremstilling; Quilting; Udarbejdelse af sansegenstande; Syprojekt; Fremstilling af bamser; Udarbejdelse af polstring; Udarbejdelse af vægtet tæppe; Andet
hu: Kötő-/Párnázóprojekt típusa: Táskakészítés; Könyvkötés; Ruhadíszítés; Díszpárnakészítés; Kézműves termék; Lakásdekoráció; Ékszerkészítés; Bőrdíszműves termék; Párnakészítés; Foltvarrás; Szenzorikus termék készítése; Varrással készített termék; Kitömött játék készítése; Kárpitkészítés; Vastag takaró készítése; Egyéb
de: Strick-/Polsterprojekttyp: Taschenherstellung; Buchbinderei; Bekleidungsverzierungen; Polsterherstellung; DIY-Bastelprojekt; Inneneinrichtung; Schmuckherstellung; Lederhandwerk; Kissenherstellung; Steppen; Herstellung sensorischer Artikel; Nähprojekt; Herstellung von Stofftieren; Polsterhandwerk; Basteln von Gewichtsdecken; Sonstiges
ko: 뜨개질/패딩 프로젝트 타입: 가방 만들기; 제본; 의류 장식; 쿠션 만들기; DIY 공예 프로젝트; 홈 데코; 주얼리 제작; 가죽 공예; 베개 만들기; 퀼팅; 감각 아이템 제작; 봉제 프로젝트; 봉제 인형 만들기; 커버 제작; 가중 담요 제작; 기타
fr: Type de projet de tricot/rembourrage: Fabrication de sacs; Reliure; Embellissement des vêtements; Fabrication de coussins; Projet de loisirs créatifs; Décoration de maison; Fabrication de bijoux; Maroquinerie; Fabrication d’oreillers; Piquage; Fabrication d’objets sensoriels; Projet de couture; Fabrication de peluches; Fabrication de tissus d’ameublement; Fabrication de couvertures lestées; Autre
vi: Loại dự án đệm/lót: May túi; Đóng sách; Phụ kiện trang trí quần áo; Làm đệm; Dự án thủ công DIY; Trang trí nhà cửa; Làm đồ trang sức; Đồ da; Làm gối; May chần; Chế tạo vật phẩm cảm giác; Dự án may; Làm đồ chơi nhồi bông; Chế tạo đồ nệm ghế; Chế tạo chăn có trọng lượng; Khác
hr-HR: Vrsta projekta za koji je namijenjena materijal za pletenje / punilo: Izrada torbi; Uvezivanje knjiga; Ukrasi za odjeću; Izrada ukrasnih jastučića; Projekt samostalne izrade rukotvorina; Uređenje doma; Izrada nakita; Kožarstvo; Izrada jastuka; Prošivanje; Izrada osjetilnih predmeta; Projekt šivanja; Izrada plišanih igračaka; Izrada presvlaka; Izrada teške deke; Ostalo
cs: Typ projektu pletení/vycpávky: Výroba tašek; Vázání knih; Zdobení oděvů; Výroba polštářků; Kutilský řemeslný projekt; Domovní dekorace; Výroba šperků; Kožedělná výroba; Výroba polštářů; Prošívání; Vytváření smyslových předmětů; Šicí projekt; Výroba plyšových hraček; Výroba čalounění; Výroba zátěžových přikrývek; Jiné
sv: Typ av stickning/stoppning: Väsktillverkning; Bokbinderi; Klädesutsmyckningar; Tillverkning av kuddar; Hantverksprojekt; Heminredning; Smyckestillverkning; Läderhantverk; Kuddtillverkning; Kviltning; Tillverkning av sensoriska föremål; Syprojekt; Tillverkning av leksaker med stoppning; Klädseltillverkning; Tyngdtäckestillverkning; Annat
pl: Typ projektu dziergania/wypełniania: Produkcja toreb; Introligatorstwo; Ozdoby odzieżowe; Produkcja poduszek; Projekt zrób to sam; Wystrój wnętrz; Produkcja biżuterii; Rzemiosło skórzane; Robienie poduszek; Pikowanie tkanin; Tworzenie przedmiotów sensorycznych; Projekt krawiecki; Tworzenie pluszowych zabawek; Wykonanie tapicerki; Wykonanie koca obciążeniowego; Pozostałe
tr: Örgü/Dolgu proje tipi: Çanta yapımı; Ciltleme; Giysi süslemeleri; Kırlent yapımı; DIY el sanatları projesi; Ev dekoru; Mücevher yapımı; Saraciye; Yastık yapımı; Kapitone; Duyusal öğe işçiliği; Dikiş projesi; Doldurulmuş oyuncak yapımı; Döşeme işçiliği; Ağırlıklı battaniye işçiliği; Diğer
es: Tipo de proyecto de tejido/acolchado: Fabricación de bolsas; Encuadernación; Adornos de ropa; Fabricación de cojines; Proyecto de manualidades de bricolaje; Decoración del hogar; Fabricación de joyas; Artesanía en cuero; Fabricación de almohadas; Colchas; Elaboración de objetos sensoriales; Proyecto de costura; Fabricación de juguetes de peluche; Elaboración de tapicería; Elaboración de mantas con peso; Otros
el: Τύπος έργου πλεξίματος/γέμισης: Κατασκευή τσαντών; Βιβλιοδεσία; Διακοσμήσεις ρούχων; Κατασκευή μαξιλαριών; Έργο χειροτεχνίας DIY; Διακόσμηση σπιτιού; Κατασκευή κοσμημάτων; Δερμάτινη χειροτεχνία; Κατασκευή μαξιλαριών; Καπιτονέ; Κατασκευή αισθητηριακών αντικειμένων; Έργο ραπτικής; Κατασκευή γεμιστών παιχνιδιών; Κατασκευή ταπετσαριών; Σταθμισμένη κατασκευή κουβερτών; Άλλο
zh-TW: 針織/襯墊類型: 製袋; 書籍裝訂; 裝飾品; 軟墊製作; DIY 工藝項目; 居家裝飾; 珠寶製作; 皮革工藝; 枕頭製作; 絎縫; 感官物品製作; 縫紉項目; 絨毛玩具製作; 室內裝潢工藝; 重力毯製作; 其他